臺灣宜蘭地方法院刑事判決　　　　　　　 94年度易字第136號
公　訴　人　臺灣宜蘭地方法院檢察署檢察官
被　　　告　甲○○
上列被告因竊盜案件，經檢察官提起公訴（94年度偵字第153號）
，本院判決如下：
    主    文
甲○○無罪。
    理    由
一、公訴意旨略以：被告甲○○意圖為自己不法之所有，於民國
    93年12月17日上午11時許，至宜蘭縣宜蘭市○○路46號丙○○經營之聯強通訊行，佯稱購買ＳＡＭＳＵＮＧ牌Ｘ458型
    行動電話一支，趁丙○○不注意之際，徒手竊取前開手機置
    入其所攜帶之塑膠袋內離去，嗣經丙○○發現而報警查獲。
    因認被告涉犯刑法第320條第1項之竊盜罪嫌云云。
二、按犯罪事實應依證據認定之，無證據不得推定其犯罪事實，
    刑事訴訟法第一百五十四條第二項定有明文。又認定犯罪事
    實所憑之證據，雖不以直接證據為限，間接證據亦包括在內
    ；然而無論直接或間接證據，其為訴訟上之證明，須於通常
    一般之人均不致有所懷疑，而得確信其為真實之程度者，始
    得據為有罪之認定，倘其證明尚未達到此一程度，而有合理
    之懷疑存在時，無從為有罪之確信，自不得遽為有罪之判決
    ，最高法院七十六年臺上字第四九八六號判例意旨闡述甚明
    。
三、訊據被告甲○○否認有前揭竊盜之犯行，辯稱：伊當時至中
    華電信繳電話費，因為要等號碼牌呼號，且伊手機壞掉，乃
    至聯強通信看手機，後因號碼呼叫到伊，伊即衝過去並將該
    手機隨手置入手提之塑膠袋內，翌日（18日）早上伊整理歸
    類袋內收據時，才發現該手機，旋即於當日上午前往聯強櫃
    檯歸還該手機，並向店員表示昨天伊不小心將手機拿回家，
    並辦理購買該手機及續約手續，伊並非故意要竊取該手機等
    語。
四、本件公訴人認被告涉犯刑法第320條第1項之竊盜罪嫌，無非
    以被害人丙○○於警詢之指訴及贓物認領保管單一紙，為其
    主要論據。
五、經查，本件被害人丙○○於警詢時固指稱伊所負責之前揭聯
    強通訊櫃檯於前揭時地遺失手機一只，而攜走該手機一只者
    ，即為被告等語。惟查，被害人丙○○於93年12月17日十二
    時發現該行動電話遺失後，於同日晚間十時許始向宜蘭縣警
    察局宜蘭分局報案，並於同日22時50分製作警詢筆錄，宜蘭
    分局偵查員乙○○於製作丙○○警詢筆錄後，旋即透過門號
    續約資料追查，並馬上以被告之門號聯絡被告，但被告並未
    接電話，嗣後伊聯絡到被告後，被告說已與售貨員聯絡上，
    並說要買該手機及是無意將手機放在手提袋帶回去的等情，
    已據證人丙○○、乙○○分別於本院審理中結證屬實，並有
    警詢筆錄在卷可憑。另徵之證人丙○○於本院審理中證稱：
    第二天櫃檯的小姐陳依潔說是被告自己將手機拿到櫃檯，伊
    覺得被告說是不小心拿走手機應該是有可能等語，及證人陳
    依潔於本院審理中結證稱：93年12月18日是被告自己來的，
    電信局早上八點半上班，被告九點多就來了，被告來就說她
    昨天忘記了，手上拿著續約單，說昨天忘記了把手機拿回去
    ，伊就讓被告先續約，並告訴電信局的主管說被告要來續約
    ，伊就將手機的盒子及說明書交給被告，續約就是表示要買
    這支手機，被告早上進來時很匆忙，是跑進來的，伊並未告
    知警察已經打電話給被告，被告也沒說知道他們已經報警等
    語。足見被告應非係在得知被害人已報警及警方已在追查之
    情況下，始將手機持返聯強通訊櫃檯，應堪認定。被告辯稱
    係無意下將手機置入手提袋內攜走等語，應堪採信。至證人
    乙○○於本院審理中雖另證稱：隔天（18日）有聯絡到被告
    ，伊問被告姓名住址，並告知伊在偵辦一件竊盜案件，被告
    告知伊姓名地址後，伊再撥警用電話與管區確認被告電話住
    址，才告知被告有一件竊盜案件需要她到案說明，被告才說
    她有意要買本件手機等語，然查此與被告抗辯伊係於同月20
    日始接獲證人乙○○之電話等情不符，參之證人乙○○於本
    院交互詰問時亦稱：「十七日我打電話給被告，但沒有人接
    電話，後來是不是在二十日才聯絡到被告我不確定，被告接
    到我電話的詳細日期我也記不起來」、「我用辦公室傳真機
    的電話打給被告的行動電話，被告的電話0000000000，有通
    但沒有接」、「（問：後來被告有接到你的電話，你是用哪
    支電話打?）是辦公室電話」等語，及本院依職權查詢證人
    乙○○之辦公室電話號碼分別為0000000及0000000，而同月
    17日被害人丙○○警詢筆錄製作後至18日上午十時許被告前
    往聯強通訊櫃檯購得該手機前，證人乙○○辦公室內之前開
    二線電話，均無與被告聯絡之通聯紀錄，直至同月20日9時
    10分55秒、9時20分23秒、9時22分23秒，始有證人乙○○辦
    公室內之前開0000000電話與被告之通聯紀錄，有中華電信
    通聯紀錄附卷足憑。足見證人乙○○應於同月20日始與被告
    取得聯繫，而斯時被告已自行返回聯強通訊櫃檯購得該手機
    。是被告辯稱伊係20日始接獲證人乙○○之電話等語，應堪
    採信。證人乙○○前揭不利於被告之證人，顯與事實不符，
    尚無足採。另卷附之贓物認領保管單一紙及前揭手機照片影
    本，均僅足證明被告當時確有將該手機攜回之事實，尚不足
    以證明被告主觀上有意圖為自己或第三人不所有之竊盜犯意
    ，尚不足據為之被告之論罪依據。此外本院復查無其他積極
    證據足資證明被告有何公訴人所指之竊盜犯行，其犯罪應屬
    不能證明，自應為無罪之諭知。
據上論斷，應依刑事訴訟法第三百零一條第一項，判決如主文。
本案經檢察官賴慶祥到庭執行職務
中    華    民    國    94   年    7     月    11     日
                  臺灣宜蘭地方法院刑事第三庭
                      審判長法  官  黃永勝
                            法  官  林楨森
                            法  官  陳嘉年
以上正本證明與原本無異。
如不服本判決，應於判決送達後十日內向本院提出上訴狀（應抄
附繕本）。告訴人或被害人如對於本判決不服者，應具備理由請
求檢察官上訴，其上訴期間之計算係以檢察官收受判決正本之日
期為準。
                            書記官  陳淑宜
中    華    民    國    94   年    7     月    11     日
